臺灣士林地方法院民事裁定
                                 108年度家親聲抗字第50號
抗  告  人  林聖耀
相  對  人  傅靖雯
上列當事人間請求改定對於未成年子女權利義務之行使或負擔事
件，抗告人對於民國108 年6 月27日本院107 年度家親聲字第35
7 號裁定提起抗告，本院合議庭裁定如下：
    主  文
抗告駁回。
抗告程序費用由抗告人負擔。
    理  由
一、聲請及抗告意旨略以：
  ㈠伊係相對人與利害關係人甲○○所生之未成年子女，嗣於相對
    人與甲○○離婚後，經法院調解由相對人行使對於伊之親權。
    惟相對人屢以伊非相對人所親生云云譏諷，又於民國106 年
    7 月間二度驅趕伊離家後，卻向警方報案稱伊失蹤，還對伊
    實施家庭暴力行為，並止付及領走伊之郵局存款，也不願協
    助辦理就學貸款，為此聲請改定由甲○○行使對於伊之親權。
  ㈡原裁定駁回伊之聲請，未能審酌伊已在訪視時明白表示相對
    人造成伊受到負面情緒壓力，希望由甲○○行使親權，顯屬理
    由不備，亦未詳查伊辦理就學貸款受阻，存款也遭到止付及
    盜領，相對人明顯有濫用親權，且不利於未成年子女之行為
    ，有所不當，為此提起抗告，並聲明：㈠原裁定廢棄；㈡對於
    抗告人權利義務之行使或負擔，改由甲○○任之。
二、按「夫妻離婚者，對於未成年子女權利義務之行使或負擔，
    依協議由一方或雙方共同任之。未為協議或協議不成者，法
    院得依夫妻之一方、主管機關、社會福利機構或其他利害關
    係人之請求或依職權酌定之。前項協議不利於子女者，法院
    得依主管機關、社會福利機構或其他利害關係人之請求或依
    職權為子女之利益改定之。行使、負擔權利義務之一方未盡
    保護教養之義務或對未成年子女有不利之情事者，他方、未
    成年子女、主管機關、社會福利機構或其他利害關係人得為
    子女之利益，請求法院改定之」，民法第1055條第1 項至第
    3 項雖分別明定。然查，抗告人係出生於00年0 月00日，此
    有戶籍資料查詢結果在卷可證（見本院卷第37頁），故抗告
    人在本件抗告程序進行中，已於109 年2 月13日成年之事實
    ，即為足認定，當無再由父母行使對於抗告人親權之餘地。
    從而，抗告人聲請酌定對於其親權之行使，自屬無據。原審
    未及審酌抗告人業已成年之事實，以相對人未有不利於抗告
    人之行為，駁回抗告人於原審之聲請，雖非允妥，然既與抗
    告人之聲請應受駁回之結論別無二致，依家事事件法第97條
    、非訟事件法第46條、民事訴訟法第495 條之1 第1 項、第
    449 條第2 項之規定，仍應認本件抗告為無理由，予以駁回
    。
三、據上論結，本件抗告為無理由，爰裁定如主文所示。
中　　華　　民　　國　 109　　年　　4 　　月　　14　　日
           家事庭   審判長法  官  陳文通
                          法  官  詹朝傑
                          法  官  郭躍民
以上正本係照原本作成。
本裁定除以適用法規顯有錯誤為理由外，不得再抗告。如提起再
抗告，應於收受送達後10日內委任律師為代理人向本院提出再抗
告狀。
中　　華　　民　　國　 109　　年　　4 　　月　　14　　日
                          書記官  詹雅筠